臺灣臺東地方法院民事裁定
111年度勞補字第5號
原      告  邱玉萍  
            侯建銘  
共      同
訴訟代理人  陳慧玲扶助律師
上列原告等人與被告松夏大飯店股份有限公司間請求給付資遣費
等事件，本院裁定如下：
    主  文
一、原告邱玉萍應於本裁定送達後五日內繳納第一審裁判費新臺
    幣參佰參拾參元，逾期未補正，即駁回原告之訴。
二、原告候建銘應於本裁定送達後五日內繳納第一審裁判費新臺
    幣肆佰肆拾參元，逾期未補正，即駁回原告之訴。
　　理  由
一、按以一訴主張數項標的者，其價額合併計算之，民事訴訟法
    第77條之2第1項前段定有明文。又提起民事訴訟，應依民事
    訴訟法第77條之13或第77條之14之規定繳納裁判費，茲屬必
    備之程式。又按原告起訴不合程式或不備其他要件者，法院
    應以裁定駁回之。但其情形可以補正者，審判長應定期間先
    命補正，民事訴訟法第249條第1項第6款定有明文。另因確
    認僱傭關係或給付工資、退休金或資遣費涉訟，勞工或工會
    起訴或上訴，暫免徵收裁判費三分之二，勞動事件法第12條
    第1項亦有明定。
二、經查，原告邱玉萍、侯建銘請求給付資遣費等事件，其等起
    訴均未據繳納裁判費，查原告邱玉萍主張即訴之聲明第1項
    、第3項之訴訟標的金額分別為新臺幣（下同）29,078元【
    含資遣費7,114元、積欠工資1萬8,664元、獎勵金1,500元、
    失業給付差額1,800元】、10,296元（補提繳退休金），共
    計39,374元，原應徵第一審裁判費1,000元；而原告侯建銘
    主張即訴之聲明第2項、第4項之訴訟標的金額分別為81,565
    元【含資遣費3萬2,527元、積欠工資3萬3,414元、業績獎金
    3,100元、失業給付差額1萬2,524元】及40,854元（補提繳
    退休金），共計12萬2,419元，原應徵第一審裁判費1,330元
    。惟其中原告請求工資、資遣費及提撥退休金，依勞動事件
    法第12條第1項之規定，均係暫免徵收裁判費3分之2部分，
    是邱玉萍部分原應徵第一審裁判費1,000元，暫免徵收裁判
    費667元【計算式：1000×2/3＝667，小數點以下四捨五入】
    ，應徵收第一審裁判費333元【計算式：0000－000＝333】；
    而侯建銘部分原應徵第一審裁判費1,330元，暫免徵收裁判
    費3分之2即887元【計算式：1330×2/3＝887，小數點以下四
    捨五入】，應徵收第一審裁判費443元【計算式：0000－000＝
    443】。茲依民事訴訟法第249條第1項但書之規定，限原告
    等人於收受本裁定送達5日內補繳，逾期不繳，即駁回其訴
    。
三、依民事訴訟法第249條第1項但書，裁定如主文。
中　　華　　民　　國　　111 　年　　7 　　月　　25　　日
                  民事第一庭  法  官  吳俐臻
以上為正本係照原本作成。
如不服本裁定關於訴訟標的價額之核定，得於收受裁定正本後10
日內向本院提出抗告，並繳納抗告費新臺幣1,000元；其餘關於
命補繳裁判費部分，不得抗告。
中　　華　　民　　國　　111 　年　　7 　　月　　25　　日
                              書記官  王品涵